【裁判字號】    89,易,858
【裁判日期】    890828
【裁判案由】    竊盜
【裁判全文】
臺灣高雄地方法院刑事判決                          八十九年度易字第八五八號
    公  訴  人  臺灣高雄地方法院檢察署檢察官
    被      告  戊○○
右列被告因竊盜案件，經檢察官提起公訴（八十九年度偵字第一四四三號），請求併
案審理部分（八十九年度偵字第一六○八一號），本院判決如左：
    主  文
戊○○連續踰越安全設備竊盜，處有期徒刑柒月，緩刑參年；緩刑期內付保護管束。
    事  實
一、戊○○於民國八十八年九月下旬起，基於意圖為自己不法所有之概括犯意，連續
    ：（一）於同年九月下旬晚上，在高雄縣橋頭鄉○○村○○路四十號之住宅一樓
    後方空地，徒手竊取丙○○所有之女用內衣、內褲各二件，（二）於同月下旬晚
    上，在高雄縣橋頭鄉○○村○○路壹豐巷十號之住宅後方，徒手竊取晒於屋外之
    癸○○所有之黛安芬廠牌之女用內衣、內褲共六件，（三）於同月下旬晚間，在
    高雄縣橋頭鄉○○路市場巷十號，徒手竊取晒於屋外之丁○○○所有之女性內衣
    、褲約十二套，（四）於同年十月初晚間，在高雄縣橋頭鄉西林村市場巷二十九
    號之住宅外，徒手竊取晒於防火巷之辛○○所有之女性內衣、褲共四件，（五）
    於同年十月初晚間，在高雄縣橋頭鄉○○村○○路二十九號之住宅外，徒手竊取
    晒於騎樓之辰○○○所有之雅芳廠牌女性內衣、褲共二件，（六）於同年十月初
    晚間，在高雄縣橋頭鄉西林村復興巷四號之住宅後，徒手竊取晒於屋後騎樓之卯
    ○○○所有之內衣、褲共二件，（七）於同年十月間晚間，在高雄縣橋頭鄉○○
    村○○路明德巷三十八號之住宅外，徒手竊取晒於門外之子○○○所有之內、衣
    褲三套，（八）於同年十一月初晚間，在高雄縣橋頭鄉西林村建國巷二十六號之
    住宅後方，徒手竊取晒於屋外騎樓之己○○所有之內衣、褲共六件，（九）於同
    年十一月份晚間，在高雄縣橋頭鄉○○村○○路四號之住宅外，徒手竊取庚○所
    有之內、衣褲共四件，（十）於同年十一月份晚間，在高雄縣橋頭鄉○○村○○
    路明德巷三十九號之住宅外，徒手竊取晒於屋外之寅○○○所有之內衣、褲約七
    件，（十一）於同年十一月份，在高雄縣橋頭鄉○○村○○路黃內巷十五號之住
    宅外，徒手竊取晒於屋外之丑○○所有之內衣、褲五件及女用衣服三件，戊○○
    仍基於同前之概括犯意（十二）於同年十一月份晚間，在高雄縣橋頭鄉○○村○
    ○路二號甲○○○之住處外，以拾得之衣架一支，拉直衣架鐵絲後，先勾破紗窗
    後（毀損部分未據告訴），即以該衣架伸入前開住所之浴室內，竊取甲○○○所
    有華歌爾廠牌之女性內褲二件，（十三）又於同年十二月初晚間，在高雄縣橋頭
    鄉○○村○○路壹豐巷三號之住宅外徒手竊取晒於屋外之壬○○所有之華歌爾廠
    牌之內衣、褲共二件，及女性套裝壹套；戊○○於竊得手後，均留於自家內供己
    觀賞之用，嗣於同年十二月十日，經丑○○向警報案失竊，經警循線在高雄縣岡
    山鎮和平公園旁查獲戊○○，並在高雄縣橋頭鄉○○村○○路壹豐巷五號之戊○
    ○住處內，起獲女用內衣、褲一批（均已發還），始悉前情。
二、案經高雄縣警察局岡山分局報請台灣高雄地方法院檢察署檢察官偵查起訴。
    理  由
一、右揭事實，業據被告戊○○於警訊、檢察官偵查及本院調查、審理中坦承不諱，
    核與被害人丙○○、癸○○、丁○○○、辛○○、辰○○○、卯○○○、子○○
    ○、己○○、壬○○、庚○、鐘蔡素紅、甲○○○及丑○○等十三人於警訊及本
    院調查時中所證述情節相符，復有證人即查獲員警乙○○到庭證稱︰於接獲被害
    人報案後，即去被告家中起出被害人被偷之衣、褲一大包，並經被告逐一指出竊
    得地點，始查出被害人而確定等語明確（見本院八十九年四月十八日訊問筆錄）
    ，此外，並有被害人立具領回失竊物品之贓物領據十三張，及明陽中學出校證明
    書一紙在卷可資佐證，足認被告自白與事實相符，本件事證明確，被告犯行堪以
    認定，
二按被告於夜間以手伸入其鄰居住宅前方之窗門，從窗戶內竊取衣服多件，其竊盜
    之手段雖已越進門窗，使他人窗門安全之設備，失其防閑之作用，但其身體既未
    入侵住宅，自僅合於刑法第三百二十一條第一項第二款所定加重情形（最高法院
    三十三年上字第一五○四號判例意旨參照），核被告以拾得衣架，將之拉直後，
    勾破紗窗伸入窗內之浴室，竊得被害人甲○○○所有之內褲二件，此部分所為係
    犯刑法第三百二十一條第一項第二款之踰越安全設備竊盜罪；其他以徒手竊取其
    餘被害人衣物之所為，係犯刑法第三百二十條第一項之竊盜罪，公訴人認被告竊
    取被害人甲○○○衣物部分，亦係犯同法第三百二十條第一項之竊盜罪，起訴法
    條尚有未洽，應予變更。又被告先後數次普通竊盜犯行及加重竊盜罪，時間緊接
    ，所犯基本構成要件相同之罪名，顯係基於概括犯意反覆為之，為連續犯，應依
    刑法第五十六條之規定，從情節較重之論以加重竊盜一罪，並加重其刑。爰審酌
    晾曬於住宅之內衣物為個人極私密之物品，雖利益與價值不高，但被告以徒手及
    鐵絲衣架，前往被害人住宅附近行竊，妨害居家安寧且造成被害人心理擾攘不安
    ，犯罪動機、手段、所生危害及犯後坦承犯行態度良好等一切情狀，量處如主文
    所示之刑，以資懲儆。再者，被告雖於兒童及少年時期，曾犯有竊盜等非行行為
    ，惟為避免短期自由刑對被告所造成傳染惡習之流弊，及被告之惡性不深，並念
    及被告未受有正確之性教育、性觀念之指導，致犯本罪，經此教訓，當知所惕勵
    ，而無再犯之虞，本院認對其所宣示之刑，以暫不執行為適當，並諭知緩刑三年
    ，以資自新，並觀後效。又觀諸被告於前於非行行為中，觀護人所為之報告指出
    ，被告父母均忙於工作，疏於管教，被告家庭功能不彰，且就學亦係斷斷續續，
    因此導致致被告未受有正確與健康之性教育與觀念，且被告心性未定、意志力與
    判斷是非觀念薄弱，故應藉由觀護制度，督導、輔導並矯正其行為。末查，被告
    用以竊取被害人甲○○○之鐵製衣架一支，既未扣案，且經丟棄，故不宣告沒收
    ，附佌說明。
三、公訴人於八十九年八月七日以雄檢茂玉八九偵一六○八一號函移送併案審理部分
    ︰被告戊○○於八十九年七月十七日十二時三十分許，與林榮新、陳麗妃等人基
    於犯意連絡，共同至高雄縣桃源鄉○○○○○段保留地，分持鐮刀竊割桃園鄉公
    所所有之森林副產物「大黃花」一千二百株，嗣於當日十七時二十分許，於上開
    保留地，經高雄縣警察局六龜分局查獲，因認被告另涉有竊盜犯行，且此部分犯
    行與前揭論罪科刑部分有連續犯之裁判上一罪之關係。經查，被告上開竊取大黃
    花之犯罪時間係在八十九年七月十七日，所竊取之物品為森林副產物「大黃花」
    ，被告並陳稱︰「呂添進提供這些鐮刀，供我們三人使用，是呂添進臨時找我去
    割取這些大黃花」等語（見八十九年八月十四日訊問筆錄），而前開論罪科刑部
    分之犯罪時間係起於八十八年九月至十二月間，二者時間相距約一年，且所竊取
    之客體亦迥然不同，難謂係基於概括犯意為之，故非連續犯，本院自無從併與審
    理，應由原承辦檢察官依法辦理，附此說明。
據上論斷，應依刑事訴訟法第二百九十九條第一項前段、第三百條，刑法第五十六條
、第三百二十一條第一項第二款、第七十四條第一款、第九十三條第一項，判決如主
文。
中      華      民      國    八十九    年      八      月    二十八    日
                               台灣高雄地方法院刑事第四庭
                                   審判長  法  官   李嘉興
                                           法  官   王俊隆
                                           法  官   程克琳
右正本證明與原本無異。
如不服本判決，應於判決送達後十日內，向本院提出上訴狀。
                                           書記官   王麒雄
中    華    民    國      八十九      年      九      月      一      日
附錄本案所犯法條全文
刑法第三百二十條第一項︰
意圖為自己或第三人不法之所有，而竊取他人之動產者，為竊盜罪，處五年下有期徒
刑、拘役或五百元以下罰金。
刑法第三百二十一條︰
犯竊盜罪而有左列情形之一者，處六月以上五年以下有期徒刑：
  一、於夜間侵入住宅或有人居住之建築物、船艦，或隱匿其內而犯之者。
  二、毀越門扇、牆垣或其他安全設備而犯之者。
  三、攜帶兇器而犯之者。
  四、結夥三人以上而犯之者。
  五、乘火災、水災或其他災害之際而犯之者。
  六、在車站或埠頭而犯之者。
前項之未遂犯罰之。


司法院資訊處製作；財團法人民間司法改革基金會備份。
